臺灣板橋地方法院刑事判決　　　　　　　　　　　　九十一年度易字第二四五號
　　公　訴　人　臺灣板橋地方法院檢察署檢察官
　　被　　　告　乙○○　男　五.
　　　　　　　　丙○○　女　四.
右列被告因傷害案件，經檢察官提起公訴（九十一年度偵字第一四一七八號），本院
判決如左：
    主  文
乙○○傷害人之身體，處拘役拾日，如易科罰金以參佰元折算壹日。
丙○○無罪。
    事  實
一、乙○○與甲○○係鄰居關係，於民國九十一年五月二十七日上午九時五十分許，
    因乙○○所飼養之小狗跑到甲○○位於台北縣新莊市○○街四十七巷十號車庫內
    拉屎，甲○○憤而前往乙○○位於台北縣新莊市○○街十五巷十八號工作場所理
    論，乙○○竟基於傷害之犯意，持鯉魚鉗一支毆打甲○○頭部、左臂，並以手抓
    、打甲○○臉部等處，致甲○○受有左頂頭皮、左頰、右肩、左肩、右上臂多處
    挫傷瘀腫之傷害。
二、案經甲○○訴由台北縣政府警察局新莊分局報請臺灣板橋地方法院檢察署檢察官
    偵查起訴。
    理  由
壹、有罪部分
一、認定犯罪事實之證據及理由：
  (一)告訴人甲○○於警訊、偵查及審理中之指訴。
  (二)有診斷証明書一紙在卷，證明告訴人確有受傷事實。
  (三)被告乙○○於偵、審中經合法傳喚均未到庭說明，也未提出書狀答辯，但曾於警
    訊中坦承用鉗子打到甲○○頭部、用手抓到甲○○臉部，致使甲○○受傷等情事
    。
  (四)共同被告丙○○（即被告乙○○之妻）於警訊中坦承當時被告乙○○與告訴人甲○○二人有拉扯在一起情形。
  (五)綜上，本件事證明確，被告乙○○之犯行應可認定。
二、論罪科刑：
  (一)被告所為，係犯刑法第二百七十七條第一項傷害罪。
  (二)爰審酌被告犯罪之動機、方法、目的、手段、所生危害不大，及犯罪後態度等一
    切情狀，量處如主文所示之刑，並諭知易科罰金之折算標準。
  (三)供被告乙○○犯罪用之鯉魚鉗一支，並未扣案，且無證據認定為被告乙○○所有
    ，故無法一併宣告沒收，附此敘明。
三、被告乙○○經合法傳喚無正當理由不到庭，但本院認本件係應科拘役之案件，故
    不待其陳述逕行判決。
貳、無罪部分
一、公訴意旨略以：被告丙○○與被告乙○○係夫妻，於前述時、地，二人基於犯意
    聯絡，共同傷害甲○○，丙○○並以腳踢甲○○，致甲○○受有前述傷害，因認
    其亦涉有刑法第二百七十七條第一項傷害罪嫌。
二、按犯罪事實應依證據認定之，無證據不得推定其犯罪事實；又不能證明被告犯罪
    者，應諭知無罪之判決；刑事訴訟法第一百五十四條、第三百零一條第一項分別
    定有明文。又刑事訴訟上證明之資料，無論其為直接或間接證據，均須達於通常
    一般之人均不致有所懷疑，而得確信其為真實之程度，始得據為有罪之認定，若
    其關於被告是否犯罪之證明未能達此程度，而有合理懷疑之存在，致使無從形成
    有罪之確信，根據「罪證有疑，利於被告」之證據法則，即不得遽為不利被告之
    認定（參照最高法院七十六年臺上字第四九八六號判例）。
三、公訴人認被告丙○○涉有傷害罪嫌，係以被告丙○○於警訊中自白、告訴人甲○○之指訴，及前述診斷證明書一紙附卷可稽為證。
四、本院認定被告丙○○無罪之理由如下：
  (一)告訴人甲○○於偵查中指稱：當時被告乙○○拿鉗子敲我的頭，被告丙○○用腳
    踢我大腿等語，續於本院訊問時也陳稱：當時被告乙○○拿出魚尾鉗打我，他就
    直接從我的頭上打我，打了一下，後來就用拳頭打我的頭部及臉頰，丙○○就從
    旁邊用腳踹我左大腿內側，只有踹一腳等語（本院九十一年十月二日訊問筆錄）
    。而共同被告乙○○於警訊時也供稱：當時丙○○在我的後面用腳踢到甲○○的
    腳一語。因此，被告丙○○當時確有用腳踢告訴人左大腿內側一下之行為，應可
    認定。
  (二)但依前述診斷證明書所載，告訴人甲○○腿部並無受有任何傷害。換言之，被告
    丙○○雖有以腳踢甲○○大腿之情形，但並無造成傷害之結果。
  (三)被告丙○○於偵、審中經合法傳喚雖未到庭說明，也未提出書狀答辯，但曾於警
    訊時供稱：我看到他們互相拉扯的時候，我就往前想要將他們兩人拉開，因為他
    們雙方拉扯在一起，我在情急之下，有踢了甲○○一腿等情，顯然被告丙○○也
    否認是基於傷害故意而為此行為。
  (四)因此，本件關於被告丙○○是否犯罪之證明未能達確信之程度，仍有合理懷疑之
    存在，根據「罪證有疑，利於被告」之證據法則，即不得遽為不利被告之認定。
    此外，本院復查無其他積極證據，足以證明被告丙○○涉有傷害犯行，既不能證
    明其犯罪，依前述說明，自應諭知無罪之判決。
五、被告丙○○經合法傳喚無正當理由不到庭，但本院認本件係應諭知無罪之案件，
    故不待其陳述逕行判決。
據上論斷，應依刑事訴訟法第二百九十九條第一項前段、第三百零一條第一項、第三
百零六條，刑法第二百七十七條第一項、第四十一條第一項前段，罰金罰鍰提高標準
條例第一條前段、第二條，判決如主文。
本案經檢察官許梨雯到庭執行職務
中      華      民      國      九十一      年      十一    月    七    日
                                  臺灣板橋地方法院刑事第三庭
                                          法  官  劉以全
右正本證明與原本無異。
如不服本判決，應於判決送達後十日內，向本院提出上訴狀。
                                          書記官  廖舜宜
中      華      民      國      九十一      年      十一    月    七    日
附錄本案所犯法條全文
中華民國刑法第二百七十七條
(普通傷害罪)
傷害人之身體或健康者，處三年以下有期徒刑、拘役或一千元以下罰金。
犯前項之罪因而致人於死者，處無期徒刑或七年以上有期徒刑；致重傷者
，處三年以上十年以下有期徒刑。
